臺灣臺北地方法院刑事判決　　　　　　　　　　　　九十三年度訴字第一二七一號
　　公　訴　人　臺灣臺北地方法院檢察署檢察官
　　被　　　告　甲○○
右列被告因毒品危害防制條例案件，經檢察官提起公訴（九十三年度毒偵字第一二０
一號及第一四六四號）及移送併案辦理（臺灣板橋地方法院檢察署九十三年度核退毒
偵字第一五八一號、臺灣士林地方法院檢察署九十三年度毒偵字第一四三０號），被
告於準備程序中就被訴及移送併辦事實為有罪之陳述，經本院合議庭裁定以簡式審判
程序審理，判決
如左：
    主  文
甲○○連續施用第一級毒品，累犯，處有期徒刑捌月，如附表編號一扣案物品(1)、編
號三、編號四扣案物品(1)所示之海洛因共參包（總淨重零點玖參公克）沒收銷燬之，
附表編號一扣案物品(2)、編號二扣案物品(1)、編號四扣案物品(2)所示之針筒參支沒收
；又連續施用第二級毒品，累犯，處有期徒刑柒月，如附表編號一扣案物品(3)、編號
四扣案物品(3)所示之安非他命共貳包（總淨重零點柒參公克）沒收銷燬之，附表編號
一扣案物品(4)、編號二扣案物品(2)、編號四扣案物品(4)之吸食器共參個沒收。應執行
有期徒刑壹年貳月，如附表編號一扣案物品(1)、編號三、編號四扣案物品(1)所示之海
洛因共參包（總淨重零點玖參公克）及附表編號一扣案物品(3)、編號四扣案物品(3)所
示之安非他命共貳包（總淨重零點柒參公克）沒收銷燬之，附表編號一扣案物品(2)、
編號二扣案物品(1)、編號四扣案物品(2)所示之針筒參支沒收及附表編號一扣案物品(4)
、編號二扣案物品(2)、編號四扣案物品(4)之吸食器共參個均沒收。
    事  實
一、甲○○前曾犯麻醉藥品管理條例、贓物等案件，最近一次因竊盜案件，於民國九
    十一年二月二十日，經臺灣板橋地方法院以九十一年度易字第四六０號分別判處
    有期徒刑八月、一年，應執行有期徒刑一年六月確定，九十二年六月二十八日縮
    刑期滿執行完畢（起訴書誤載出監日期九十二年六月二十九日為執行完畢日）。
    另因施用第二級毒品案件，經臺灣板橋地方法院檢察署檢察官偵查起訴及移送併
    案辦理，復因毒品危害防制條例於八十七年五月二十日修正公布，同年月二十二
    日施行，而由臺灣板橋地方法院依職權裁定送觀察勒戒後，認無繼續施用毒品之
    傾向，於八十七年七月二十七日，判決免刑確定；再因施用第二級毒品案件，經
    本院以八十八年度毒聲字第三八四號裁定送觀察勒戒後，認有繼續施用毒品之傾
    向，八十八年四月二十七日經本院以八十八年度毒聲字第一００八號裁定令入勒
    戒處所施以強制戒制；嗣其執行成效經評定為合格，認無繼續戒治之必要，由本
    院於八十八年十二月十四日，以八十八年度毒聲字第三一二六號裁定停止戒治，
    所餘戒治期間，付保護管束，八十九年三月六日保護管束期滿。詎被告仍不知悔
    改，於保護管束期滿後五年內，又分別基於概括之犯意：(1)自九十三年三月三十
    日上午七、八時起，至同年九月二十一日下午十時、十一時間止，約二天一次，
    先後在臺北市大安森林公園公廁內及其臺北縣板橋市住處等地，以針筒注射等方
    式，連續施用第一級毒品海洛因多次。(2)自九十三年三月三十日上午七、八時起
    ，至同年九月二十一日下午十時、十一時間，約二週一次，先後在其臺北縣板橋
    市住處等地，連續施用第二級毒安非他命多次。嗣分別於如附表所示時、地經警
    查獲，並先後扣得如附表所示之物。
二、案經臺北市政府警察局文山第一分局、臺北縣政府警察局新店分局分別報請臺灣
    臺北地方法院檢察署檢察官偵查起訴，暨臺北市政府警察局中正第一分局報請臺
    灣板橋地方法院檢察署檢察官移送併案辦理。
    理  由
一、左列證據足以認定被告甲○○之前開犯罪：
    (一)被告於本院審判中之自白。
    (二)臺灣高等法院被告全國前案紀錄表、臺灣板橋地方法院九十一年度易字第四六
      ０號判決及八十七年度易字第二０五五號判決、本院八十八年度毒聲字第一０
      ０八號、三一二六號裁定及八十八年度北簡字第七四八號刑事簡易判決各一件
      。
    (三)台灣尖端先進生技醫藥股份有限公司九十三年四月九日、九十三年九月三十日
    　、九十三年十月十三日濫用藥物檢驗報告及台灣檢驗科技股份有限公司九十三
    　年六月十六日報告編號CH/2004/60210之濫用藥物尿液檢驗報告各一件。
    (四)扣案如附表所示之第一級毒品海洛因及相關之臺北市政府警察局文山第一分局
    　查獲涉嫌毒品危害防制條例毒品初步檢驗報告單、臺北市政府警察局中正第一
    　分局查獲涉嫌毒品危害防制條例毒品初步鑑定報告單、台北市政府警察局松山
    　分局查獲涉嫌毒品危害防制條例毒品初步鑑驗報告單、法務部調查局九十三
    　年十月二十日調科壹字第020006675號及九十三年十月二十二日調科壹字第060
    　008957號鑑定通知書各一件。
    (五)扣案如附表所示之第二級毒品安非他命及相關之臺北市政府警察局中正第一分
    　局查獲涉嫌毒品危害防制條例毒品初步鑑定報告單二件。
    (六)扣案如附表所示之吸食器及針筒。
二、核被告所為係犯毒品危害防制條例第十條第一、二項之施用第一、二級毒品罪，
    其先後多次分別施用第一、二級毒品海洛因、安非他命之行為，各係時間緊接且
    犯罪構成要件相同，顯係分別基於概括犯意反覆為之，應依連續犯之規定，各論
    以一連續施用第一、二級毒品罪，並依法加重其刑。次查，被告前曾犯麻醉藥品
    管理條例、贓物等案件，最近一次因竊盜案件，於九十一年二月二十日，經臺灣
    板橋地方法院以九十一年度易字第四六０號分別判處有期徒刑八月、一年，應執
    行有期徒刑一年六月確定，九十二年六月二十八日縮刑期滿執行完畢，其於五年
    內再犯本件有期徒刑之二罪，均為累犯，各依法遞加重其刑。其所犯前開施用第
    一、二級毒品罪間，則犯意各別且構成要件互異，應予分論併罰，並定其應執行
    之刑。扣案如附表所示之海洛因及安非他命，分別為第一、二級毒品，應依毒品
    危害防制條例第十八條第一項前段之規定宣告沒收銷燬之；餘為被告所有供施用
    第一、二級毒品所用之物，業據被告供明在卷，併依刑法第三十八條第一項第二
    款規定宣告沒收。至於臺北縣政府警察局新店分局，於九十三年五月二十九日下
    午十一時四十分，在臺北縣新店市○○○路一０七號前所扣得附表編號二所示以
    外之注射針筒一支及海洛因一包（淨重０．００一公克），係自同車友人呂學明
    （另案辦理）手中擲出，為呂學明所持有之物品，此據呂學明於警詢時供明在卷
    （見九十三年度毒偵字第一四六四號偵查卷第十九頁），訊之本件被告復否認為
    其所有，此外，亦不能證明該扣案物品與本件被告犯行有何關聯，故不於本件中
    諭知沒收，附此敘明。
三、被告除：(一)九十三年三月三十日上午七、八時許之施用第一級毒品海洛因、第二
    級毒安非他命行為，(二)九十三年五月二十九日採尿前二十六小時內某時之施用第
    一級毒品海洛因行為及九十六小時內某時之施用第二級毒品安非他命行為外，其
    餘施用第一、二級毒品犯行，雖未據檢察官起訴，然經移送併案審理暨檢察官當
    庭補充在卷，並據被告供承明確，核與起訴部分具有連續犯之裁判上一罪關係，
    是為起訴效力所及，本院自得併予審理，併此敘明。
四、依刑事訴訟法第二百七十三條之一第一項、第二百九十九條第一項前段、第三百
    十條之二、第四百五十四條，毒品危害防制條例第十條第一項、第二項、第十八
    條第一項前段，刑法第十一條前段、第五十六條、第四十七條、第五十一條第五
    款、第九款、第三十八條第一項第二款，判決如主文。
本案經檢察官詹喬偉到庭執行職務
中     華     民     國     九十三     年     十二     月     三十一     日
                                      臺灣臺北地方法院刑事第十一庭
                                             法  官  劉方慈
右正本證明與原本無異。
如不服本判決，應於判決送達後十日內，向本院提出上訴狀。
                                             書記官 黃瓊玉
中     華     民     國     九十三     年     十二     月     三十一     日
附錄本案論罪科刑法條：
毒品危害防制條例第十條
施用第一級毒品者，處六月以上五年以下有期徒刑。
施用第二級毒品者，處三年以下有期徒刑。
附表：
┌──┬───────────────────┬────────────┐
│編號│    查 獲 時 間 及 地 點              │     扣  案  物  品     │
├──┼───────────────────┼────────────┤
│ 一 │(1)九十三年三月三十日下午三時三十分許。│(1)海洛因一包（淨重０．三│
│    │(2)臺北市○○區○○路四段一五九巷一０號│  七公克）。            │
│    │                                      │(2)針筒一支              │
│    │                                      │(3)安非他命一瓶（淨重０．│
│    │                                      │  七公克）。            │
│    │                                      │(4)吸食器一個            │
├──┼───────────────────┼────────────┤
│ 二 │(1)九十三年五月二十九日下午十一時四十分│(1)針筒一支。            │
│    │  許。                                │(2)吸食器一個。          │
│    │(2)臺北縣新店市○○○路一０七號前。    │                        │
├──┼───────────────────┼────────────┤
│ 三 │(1)九十三年九月三日下午六時四十五分。  │海洛因一包（淨重０．一公│
│    │(2)臺北市○○區○○路二十五巷口。      │克）                    │
├──┼───────────────────┼────────────┤
│ 四 │(1)九十三年九月二十二日下午八時三十分。│(1)海洛因一包（淨重０．四│
│    │(2)臺北縣中和市○○路二七八號前。      │  六公克）              │
│    │                                      │(2)針筒一支。            │
│    │                                      │(3)安非他命一包（淨重０．│
│    │                                      │  三公克）。            │
│    │                                      │(4)吸食器一個。          │
└──┴───────────────────┴────────────┘
